# 求助陈版主，对外投资公允价值确认问题

提问人：buzhanbo 时间：2023-01-03 14:14:
陈老师，您好！
客户为一家合伙私募股权投资基金，其中持有A公司15%股权， 2021 年审计时，是按照近 6 个月外部融资价格做为了公允价值。
现在 2022 年审计，A公司没有融资。 那么， 2022 年如何确定公允价值呢？
对A公司进行评估，实际很难去实现。
去找可比上市公司，计算出的结果和 2021 年相比又差异很大。
因此，可否在 2021 年公允价值基础上，按照A公司 2022 年的利润情况，进行调整呢？ 或者实务中，这种情况该如何处理呢？感谢！！！！

回答人：chenyiwei
“在 2021 年公允价值基础上，按照A公司 2022 年的利润情况，进行调整”的做法理论上并不合适。因为账面净资产增量不同于公允价值的增量。事实上，通过公允价值计量的常用方法——PE倍数法可知，净利润增加后，公允价值的增量会有数倍的增加效应。
如果实务中因本年度无引入外部投资，也没有股权转让，导致本年度缺乏确定公允价值所需的可观察输入值，则可以对导致公允价值变动的因素进行一定的定性分析，确定公允价值在本期内发生下跌的可能性是否很小。在公允价值下跌风险很小的前提下，可以考虑沿用上年度的公允价值评估结果。